【裁判字號】    92,易,638
【裁判日期】    921225
【裁判案由】    家庭暴力罪之傷害
【裁判全文】
臺灣士林地方法院刑事判決                          九十二年度易字第六三八號
    聲  請  人  臺灣士林地方法院檢察署檢察官
    被      告  甲○○
右列被告因家庭暴力罪之傷害案件，經檢察官聲請簡易判決處刑（九十二年度偵字第
六三三二號），本院認不得以簡易判決處刑（九十二年度簡字第三一一號），改依通
常程序審理，並判決如左：
    主  文
本件公訴不受理。
    理  由
一、聲請簡易判決處刑意旨略以：被告甲○○與乙○○二人為夫妻關係，於民國（下
    同）九十二年六月九日上午八時許，二人在臺北縣汐止市○○路○段一三九巷一
    弄十一號三樓住處因細故發生爭執，詎被告甲○○竟基於傷害犯意，徒手毆打乙
    ○○，致乙○○因而受有下腹部挫傷瘀腫、胸部及背部多處瘀傷、左大腿挫傷瘀
    腫等傷害，案經乙○○告訴，因認被告甲○○涉犯刑法第二百七十七條第一項之
    普通傷害罪嫌云云。
二、按第一審法院得因檢察官之聲請，不經通常審判程序，逕以簡易判決處刑者，所
    科之刑以宣告緩刑、得易科罰金之有期徒刑及拘役或罰金為限，此觀諸刑事訴訟
    法第四百四十九條第三項規定自明。被告所犯之罪不合於該條所定得以簡易判決
    處刑時，依同法第四百五十二條、第四百五十一條之一第四項但書第三款規定，
    即應依通常程序審判之。本件聲請人即公訴人臺灣士林地方法院檢察署檢察官認
    被告甲○○涉有普通傷害罪嫌，無非係以被告於警、偵訊時之自白及告訴人乙○
    ○、證人郭彥劭之指訴，再參以卷附之診斷證明書一紙為其論據。惟告訴人於本
    院審理中，聲請撤回告訴，亦即本案應為不受理之判決（詳如後述），揆諸首開
    規定，顯無逕以簡易判決處刑之餘地。原檢察官聲請以簡易判決處刑，容有未合
    ，自應依通常程序進行審判。其次，依刑事訴訟法第四百五十一條第一項、第三
    項之規定，檢察官聲請以簡易判決處刑者，其聲請與起訴有同一之效力。本件如
    上所述，既認檢察官簡易判決之聲請於法未合，應依通常程序審判，則參照上開
    刑事訴訟法第四百五十一條第一項及第三項之規定，應認本件業經檢察官提起公
    訴，合先敘明。
三、按告訴乃論之罪，告訴人於第一審辯論終結前得撤回其告訴，又告訴經撤回者，
    應諭知不受理之判決，刑事訴訟法第二百三十八條第一項、第三百零三條第三款
    定有明文。
四、查本件告訴人乙○○告訴被告甲○○傷害案件，聲請簡易判決處刑書認係犯刑法
    第二百七十七條第一項之普通傷害罪，依同法第二百八十七條前段之規定，須告
    訴乃論。茲據告訴人於本院審理中，聲請撤回其告訴，有刑事撤回告訴狀及本院
    九十二年八月二十五日訊問筆錄在卷可稽，依照上開說明，本件爰不經言詞辯論
    ，逕為諭知不受理之判決，以期適法。
據上論斷，應依刑事訴訟法第四百五十二條、第三百零三條第三款、第三百零七條，
判決如主文。
中      華      民      國      九十二    年    十二    月    二十五    日
                                      臺灣士林地方法院刑事第三庭
                                          審判長法  官  雷  雯  華
                                                法  官  王  俊  雄
                                                法  官  李  育  仁
右正本證明與原本無異。
如不服本判決應於送達後十日內向本院提出上訴狀。
                                                書記官  李  家  敏
中      華      民      國      九十二    年    十二    月    二十六    日


司法院資訊處製作；財團法人民間司法改革基金會備份。
